臺灣新竹地方法院刑事判決
110年度訴字第728號
公  訴  人  臺灣新竹地方檢察署檢察官
被      告  韓瑞洋


指定辯護人  洪晨博律師
上列被告因違反毒品危害防制條例案件，經檢察官提起公訴（11
0年度偵字第10683號），本院判決如下：
    主    文
韓瑞洋製造第二級毒品，處有期徒刑貳年陸月。
扣案二甲基色胺壹盒（併同無法析離之包裝盒、驗餘淨重零點零
貳柒公克），沒收銷燬之；扣案手機壹支(含門號0000000000號S
IM卡壹張)及如附表所示之物，沒收之。
    事    實
一、韓瑞洋明知二甲基色胺（DMT）係屬毒品危害防制條例列管
    之第二級毒品，不得非法製造，竟基於製造第二級毒品二甲
    基色胺之犯意，持用門號0000000000號行動電話向新加坡商
    蝦皮娛樂電商有限公司台灣分公司（下稱蝦皮拍賣網站）申
    請拍賣帳號「ddt050」，並綁定前開行動電話門號，自民國
    109年7月13日起至110年5月間某日止，陸續在其位於新竹市
    ○區○○街00巷0號住處，以前述拍賣帳號，在蝦皮拍賣網站上
    多次購買如附表所示之物，再以水加樹粉熬煮之方式製造二
    甲基色胺。嗣經警於110年9月9日12時45分許，持搜索票至
    在韓瑞洋上址住處執行搜索，當場扣得前開行動電話1支（
    含門號0000000000號SIM卡1張）、如附表所示之物與二甲基
    色胺之成品1盒（毛重348公克，淨重0.035公克），始查悉
    上情。
二、案經內政部警政署刑事警察局偵查第八大隊、新竹市警察局
    刑事警察大隊、南投縣政府警察局刑事警察大隊報請臺灣新
    竹地方檢察署檢察官指揮偵查起訴。
    理    由
壹、程序部分：
一、按被告以外之人，於審判外之言詞或書面陳述，除法律有規
    定者外，不得作為證據。被告以外之人於審判外之陳述，雖
    不符同法第159條之1至之4之規定，而經當事人於審判程序
    同意作為證據，法院審酌該言詞陳述或書面陳述作成時之情
    況，認為適當者，亦得為證據；又當事人、代理人或辯護人
    於法院調查證據時，知有第159條第1項不得作為證據之情形
    ，而未於言詞辯論終結前聲明異議者，視為有前項之同意，
    刑事訴訟法第159條第1項、第159條之5定有明文。查本件被
    告以外之人於審判外之言詞或書面陳述屬傳聞證據部分，公
    訴人、被告韓瑞洋、辯護人於本院準備程序中並未爭執證據
    能力，且迄於言詞辯論終結前亦未聲明異議，復本院認其作
    成之情形並無不當情形，經審酌後認為適當，均應認於本案
    有證據能力。
二、至於卷內所存經本院引用為證據之非供述證據部分，與本件
    待證事實間均具有關連性，且無證據證明係公務員違背法定
    程序所取得，依刑事訴訟法第158條之4之反面解釋，自有證
    據能力。 　　　
貳、實體部分：
一、認定犯罪事實所憑之證據及理由：
    上揭犯罪事實，業據被告韓瑞洋於警詢、偵查、本院準備程
    序及審理時均坦承不諱（偵卷第12至19頁反面、57至60頁、
    本院卷第53、110頁），此外，復有本院110年度聲搜字第32
    3號搜索票、新竹市警察局刑事警察大隊搜索扣押筆錄、扣
    押物品目錄表、現場及扣案物照片20張、蝦皮拍賣網站110
    年4月21日函附用戶申設資料、交易明細及IP登入明細等資
    料、臺灣尖端先進生技醫藥股份有限公司毒品原物鑑定實驗
    室毒品證物鑑定分析報告在卷可佐（偵卷第24至27頁、30至
    33頁反面、43至47頁反面、69頁），且有扣案手機1支、二
    甲基色胺成品1盒、如附表所示之物扣案可資佐證，足認被
    告之前揭任意性自白，與事實相符，值堪採信。從而，本案
    事證明確，被告之犯行堪予認定，應依法論科。
二、論罪科刑：
　㈠按犯罪之行為，有一經著手，即已完成者，例如學理上所稱
    之即成犯；亦有著手之後，尚待發生結果，為不同之評價者
    ，例如加重結果犯、結果犯；而犯罪之實行，學理上有接續
    犯、繼續犯、集合犯、吸收犯、結合犯、連續犯、牽連犯、
    想像競合犯等分類，前5種為實質上一罪，後3者屬裁判上一
    罪，因均僅給予一罪之刑罰評價，故其行為之時間認定，當
    自著手之初，持續至行為終了，並延伸至結果發生為止，倘
    上揭犯罪時間適逢法律修正，跨越新、舊法，而其中部分作
    為，或結果發生，已在新法施行之後，應即適用新規定，不
    生依刑法第2條比較新、舊法而為有利適用之問題。查被告
    於警詢中自承：從109年7月開始，陸續買到110年4月，在這
    過程中，我有嘗試不同的做法等語；於偵查中供稱：我從10
    9年7月買回來就開始做了，最後一次做是在110年5月份那時
    等語(偵卷第14、58頁)，又被告於109年7月13日起至110年4
    月7日止，陸續在蝦皮網站上購買相思樹皮、石油醚等物，
    有蝦皮拍賣網站交易明細附卷可佐(偵卷第26頁)，堪認被告
    製作二甲基色胺之時間係於109年7月13日起至110年5月間某
    日止，被告此段時間製造二甲基色胺之行為，屬於接續犯之
    實質上一罪關係，而毒品危害防制條例第4條第2項規定於10
    9年1月15日經總統公布修正，同年7月15日生效，本件被告
    製造第二級毒品之行為持續至110年5月間某日，依上開說明
    ，應逕適用行為時即修正後之規定，毋庸為新舊法比較，辯
    護人為被告辯稱本案應適用修正前毒品危害防制條例之規定
    乙節，尚無理由。核被告所為，係犯毒品危害防制條例第4
    條第2項之製造第二級毒品罪。被告製造二甲基色胺後單純
    持有二甲基色胺，為製造行為之當然結果，不另論罪。
　㈡被告自109年7月13日起至110年5月間某日止，在其住處，先
    後多次製造二甲基色胺，係於密接之時、地實施，侵害同一
    法益，各行為間之獨立性極為薄弱，應認係基於同一犯意接
    續而為，合為包括之一行為予以評價較為合理，僅論以一罪
    已足。
　㈢減輕事由：
  ⒈按毒品危害防制條例第17條第2 項規定：「犯第四條至第八
    條之罪於偵查及歷次審判中均自白者，減輕其刑。」經查，
    被告於偵查及審判中均自白本案犯罪事實在卷，自有毒品危
    害防制條例第17條第2項規定之適用，應依法減輕其刑。
  ⒉另按犯罪之情狀顯可憫恕，認科以最低刑度仍嫌過重者，得
    酌量減輕其刑，刑法第59條定有明文，所謂「顯可憫恕」，
    係指被告之犯行有情輕法重之情，客觀上足以引起一般人同
    情，處以法定最低刑度仍失之過苛，尚堪憫恕之情形而言。
    審酌被告為本案製造第二級毒品二甲基色胺之犯行，固有不
    該，然其無毒品相關前案紀錄，此有臺灣高等法院被告前案
    紀錄表附卷可查（本院卷第113至115頁），且考量被告製造
    二甲基色胺之目的，係欲供己施用，僅扣得成品1盒，淨重0
    .035公克，數量非鉅，並無積極事證足認其有出售他人牟利
    之意圖，足見被告之行為與大量製造並轉售圖利之情形有所
    不同，應認被告犯罪情節尚非重大；且被告自始坦承犯行，
    犯後態度尚佳，是本院綜合上情，認雖已依毒品危害防制條
    例第17條第2項規定減輕其刑，然縱科以減刑後之法定最低
    刑度即5年，猶嫌過重，有情輕法重之情，爰依刑法第59條
    之規定酌減其刑。
  ⒊至辯護人為被告辯稱：被告之成品並無產生結晶狀如指南所
    述之樣，並無實際上成品產出等語。惟本案扣得之玻璃盒1
    盒，內含少許黃棕色粉末，經鑑驗結果，確含有第二級毒品
    二甲基色胺，有臺灣尖端先進生技醫藥股份有限公司毒品原
    物鑑定實驗室毒品證物鑑定分析報告附卷可佐(偵卷第69頁)
    ，足認被告確已以相思樹粉製造出第二級毒品二甲基色胺既
    遂，辯護人所辯並不足採。
  ㈣爰以行為人責任為基礎，審酌被告無視於國家杜絕毒品犯罪
    之禁令，為供己施用而製造第二級毒品二甲基色胺，所為實
    無可取，惟念及被告犯後坦承犯行，態度尚稱良好，參以被
    告犯罪手段、情節、製成之毒品數量，暨被告自陳二專畢業
    之教育程度，目前開公仔、組裝模型店，經濟狀況小康，與
    女友同住之生活經濟狀況（本院卷第110頁）等一切情狀，
    量處如主文所示之刑。
三、沒收部分：
  ㈠扣案黃棕色粉末1盒，經鑑驗結果，確含有第二級毒品二甲基
    色胺，有臺灣尖端先進生技醫藥股份有限公司毒品原物鑑定
    實驗室毒品證物鑑定分析報告附卷可佐，應依毒品危害防制
    條例第18條第1項前段規定，宣告沒收銷燬之。另包裝前揭
    毒品之玻璃盒，因與其內之毒品，難以析離，且無析離之實
    益與必要，應一併沒收銷燬之；至毒品送鑑耗損之部分，既
    已滅失，自無庸宣告沒收銷燬，併此敘明。
　㈡扣案手機1支係被告用以搜尋製造第二級毒品二甲基色胺網頁
    及資料；扣案如附表編號1、2、4所示之物則供被告製造第
    二級毒品二甲基色胺所用，業經被告自承在卷(本院卷第103
    、106、110頁)，均應依毒品危害防制條例第19條第1 項規
    定宣告沒收。
　㈢扣案如附表編號3、5至14所示之物為被告所有，準備用以製
    造第二級毒品二甲基色胺，同經被告自承在卷(本院卷第103
    頁)，均應依刑法第38條第2項規定宣告沒收。
據上論斷，應依刑事訴訟法第299條第1項前段，判決如主文。 
　　
本案經檢察官廖啟村提起公訴，檢察官林李嘉到庭執行職務。
中　　華　　民　　國　　111 　年　　8　　月　　23　　日
                  刑事第三庭    審判長法　官  賴淑敏
　　　　　　　　　                    法  官  王靜慧
　　　　　　　　　                    法  官　黃怡文
以上正本證明與原本無異。
如不服本判決應於收受本判決後20日內向本院提出上訴書狀，上
訴書狀應敘述具體理由。上訴書狀未敘述上訴理由者，應於上訴
期間屆滿後20日內補提理由書狀於本院(均須按他造當事人之人
數附繕本 )「切勿逕送上級法院」。 
中　　華　　民　　國　　111 　年　　8 　　月　　24　　日
                                      書記官  謝沛真
附錄本案論罪科刑法條
毒品危害防制條例第4條第2項
製造、運輸、販賣第二級毒品者，處無期徒刑或十年以上有期徒
刑，得併科新臺幣一千五百萬元以下罰金。
附表
編號 名稱 數量 1 相思樹粉 1罐 2 氫氧化納 1罐 3 丙酮 1罐 4 石油醚 1罐 5 異丙醇 1罐 6 鋅粉 1包 7 富馬酸 1罐 8 量杯 1個 9 濾網 1個 10 漏斗 1個 11 玻璃瓶 1個 12 磅秤 1個 13 PH值檢測筆 1枝 14 膠囊空殼 1包